臺灣高雄地方法院刑事判決　　　　　　　　　　　　九十一年度訴字第二五二六號
　　公　訴　人　臺灣高雄地方法院檢察署檢察官
　　被　　　告　甲○○
右列被告因毒品危害防制條例案件，經檢察官提起公訴（九十一年度偵字第一三五二
九號），本院判決如左：
    主  文
甲○○連續轉讓第二級毒品，累犯，處有期徒刑捌月。扣案之海洛因玖包（驗後合計
淨重壹點壹陸公克，包裝重壹點伍玖公克，純質淨重零點肆公克）、安非他命壹包
（驗前毛重零點伍公克，驗後毛重零點肆公克）、殘留海洛因之注射針筒參支及塑膠
吸管剷子貳支，均沒收銷燬之。
    事  實
一、甲○○曾於民國八十七年間，因違反麻醉藥品管理條例，經台灣高等法院高雄分
    院判處有期徒刑十月確定，嗣又因傷害罪，經本院判處有期徒刑六月，並經就所
    處徒刑部分，合併定應執行一年三月，於八十七年七月五日執行完畢，其仍不知
    悔改，復基於轉讓第二級毒品安非他命之概括犯意，自民國九十一年一月間某日
    起至九十一六月二十五日止，在高雄市○○區○○街三五巷十號住處內，連續無
    償轉讓所有之第二級毒品安非他命少許予其兄乙○○施用多次。嗣於九十一年六
    月二十五日十七時三十分許，為警持臺灣高雄地方法院檢察署檢察官簽發之搜索
    票在上址廚房油煙機內查獲並扣得海洛因九小包（驗後合計淨重壹點壹陸公克，
    包裝重壹點伍玖公克，純質淨重零點肆公克）、安非他命一小包（驗前毛重零
    點伍公克，驗後毛重零點肆公克）、塑膠吸管剷子二支、注射針筒三支。
二、案經高雄市政府警察局三民第二分局移送臺灣高雄地方法院檢察署檢察官偵查起
    訴。
    理  由
一、訊據被告甲○○矢口否認有右揭犯行，辯稱：並未轉讓毒品予其兄乙○○吸用，
    可能是乙○○向伊偷拿云云。惟查，右揭事實，業據被告甲○○於警訊及檢察官
    偵查時自承：九十一年一月份時買進有分一點，有時候買來會分一點給他等語〔
    見警訊卷及九十一年七月十六日檢察官訊問筆錄〕，核與乙○○於警訊及本院訊
    問時陳稱：安非他命我自己很少買，我要用就向被告甲○○要，有時候沒有講就
    向被告偷拿等語（見警訊卷及本院九十一年十一月七日訊問筆錄〕，大致相符，
  足見被告事後翻異前供之前開辯詞，應係畏罪卸責之詞，不足採信；又查獲當日
    自被告身上扣得之晶體，經送高雄醫學院附設中和紀念醫院檢驗之結果，確係甲
    基安非他命，有高雄醫學院附設中和紀念醫院檢驗報告單（報告編號：9110─58
    號）一紙附卷可稽。是被告前開於檢察官偵查中任意性自白核與事實相符，事證
    明確，其犯行洵堪認定。
二、查安非他命係毒品危害妨制條例第二條第二項所稱之第二級毒品，不得持有、轉
    讓，被告竟持以轉讓，核其所為，係犯毒品危害防制條例第八條第二項之轉讓第
    二級毒品罪。其先後多次轉讓第二級毒品之犯行，時間緊接，所犯罪名相同，顯
    基於概括犯意為之，為連續犯，應依刑法第五十六條之規定以一罪論，並加重其
    刑。並依法遞加重之；乂其多次持有第二級毒品安非他命亦係基於概括之犯意，
    本應論以連續持有第二級毒品罪，惟其持有後進而轉讓他人施用，其多次持有毒
    品之低度行為均為其後轉讓毒品之高度行為所吸收，不另論罪。又被告前因違反
    麻醉藥品管理條例等案件，經台灣高雄地方法院定其應執行刑一年三月確定，甫
    於八十七年七月五日執行完畢，此有台灣高雄地方法院檢察署刑案資料查註紀錄
    表、台灣高等法院被告全國前案紀錄表各一份附卷可參，其於有期徒刑執行完畢
    ，五年內再犯本件有期徒刑以上之罪，為累犯，應依法加重其刑。爰審酌安非他
    命係屬中樞神經興奮劑，具有輕微成癮性，服用後會產生依賴性、耐藥性，並引
    起不安、顫抖、亢進性反應、失眠、焦慮、慢性中毒、精神障礙等副作用，於劑
    量增大時，甚且有導至死亡之危險，情況嚴重，且戒除不易，對人之身體健康造
    成戕害非輕，本不宜輕貸，惟念其因與乙○○是兄弟之情，乙○○本身亦因施用
    毒品之需才向其弟無償取用，且犯後態度良好，並深具悔意等一切情狀，量處如
    主文所示之刑。扣案之白色粉末壹包，經送請法務部調查局檢驗結果，為海洛因
    ，驗後合計淨重壹點壹陸公克，包裝重壹點伍玖公克，純質淨重零點肆公克，
    有該局編號調科壹字第二二一三八五一號鑑定通知書附於本院卷可佐；注射
    針筒三支及塑膠鏟管貳支，經送驗後，皆呈海洛因陽性反應，有高雄醫學大學附
    設中和紀念醫院檢驗報告三紙〔報告編號9109─150、9109─145、9109─149號
    〕附於本院卷可查，因其內之毒品已無法析離，均應視為第一級毒品；另白色粉
    末壹包，經送驗後，為安非他命〔驗前毛重零點伍公克，驗後毛重零點肆公克〕
    ，有高雄醫學大學附設中和紀念醫院檢驗報告一紙附於本院卷可查，已如前述；
     均爰依毒品危害防制條例第十八條第一項前段規定，不問屬於犯人與否，均沒
     收銷燬之。
據上論斷，應依刑事訴訟法第二百九十九條第一項前段、毒品危害防制條例第八條第
二項、第十八條第一項，刑法第十一條、第四十七條、五十六條，判決如主文。
本案經檢察官黃秋婷到庭執行職務。
中      華      民      國    九十一    年     十二     月      九      日
                                 臺灣高雄地方法院刑事第四庭
                                     法  官  陳  銘  珠
右正本證明與原本無異。
如不服本判決，應於判決送達後十日內，向本院提出上訴狀。
                                     書記官  謝  群  育
中      華      民      國    九十一    年     十二     月      九      日
附錄本判決論罪法條：
毒品危害防制條例第八條
轉讓第一級毒品者，處一年以上七年以下有期徒刑，得併科新台幣一百萬元以下罰金
。
轉讓第二級毒品者，處六月以上五年以下有期徒刑，得併科新台幣七十萬元以下罰金
。
轉讓第三級毒品者，處三年以下有期徒刑，得併科新台幣三十萬元以下罰金。
前三項之未遂犯罰之。
毒品危害防制條例第十八條
查獲之毒品及專供製造或施用毒品之器具，不問屬於犯人與否，均沒收銷燬之。但合
於醫藥或研究之用者，得不予銷燬。
前項合於醫藥或研究用毒品或器具之管理辦法，由法務部會同行政院衛生署定之。
